# 关于新租赁准则租赁未到期提前续租的会计处理

提问人：LYBSJS 时间：2021-10-25 08:05:06
某公司执行新租赁准则， 2015 年与房屋租赁公司签署合同2015-2021年 12 月 31 日， 2020 年执行新准则确认了使用权资产和租赁负债，租金一月一支付，对于续租选择权合同仅约定，“房屋租赁人享有同等条件下优先权“，公司判断此类条款下双方均有未经一方允许终止租赁的权力，不属于不可撤销期间，无需纳入租赁期，但 2021 年 10 月，公司与租赁公司续约，租赁期间为 2022 年 1 月 1 日-2024年 12 月 31 日.请问在签署合同的此时是否应当将 2021 年 11 月、 12 月、 2022 年 1 月 1 日-2024年 12 月 31 日的租赁付款额重新计算折现率，确认使用权资产和租赁负债。还是按照初始确认的将第一份合同，摊销完毕后，依照 2022 年 1 月 1 日-2024年 12 月 31 日的现金流在 2022 年 1 月 1 日确认使用权资产和租赁负债

回答人：chenyiwei
1 、对于“同等条件下优先续租权”，即承租人在同等条件下享有优先承租或优先购买的权利：通常，按照《民法典》或《合同法》（ 2021 年 1 月 1 日前）的规定，某些租赁合同中关于续租选择权的条款约定为：“租赁期限届满，房屋承租人享有以同等条件优先承租的权利”。
若合同对选择权并无其他约定，则单独的“同等条件下享有优先承租的权利”是指在租赁期届满时，若①出租人拟继续出租标的资产、②当前承租人拟继续续租、且③另有第三方拟承租该租赁资产、④该第三方提供的条件与当前承租人提供的条件一致的情况下，当前承租人享有优先续租权。
如本章1.4所解释，在此类条款下，承租人和出租人双方均有权在未经另一方许可的情况下终止租赁（即出租人不再继续租赁标的资产，或者承租人不再续租），因此优先续租权涵盖的期间并未对双方形成强制性权利和义务，不属于“不可撤销”期间，因此，单独的“同等条件下享有优先承租的权利”所提及的优先承租期间无需纳入租赁期（属于本章4.2情形的除外）。
前述原则同样适用于“同等条件下的优先购买权”。该优先购买权并非绝对，权利的行使要以“同等条件”为前提，比如要综合租赁资产的转让价格、价款履行方式及付款期限等因素来确定是否满足“同等条件”的要求，因此“同等条件下的优先购买权”也并未对双方形成强制性购买的权利和义务。
但需要注意的是，有优先购买选择权的情况下，承租人不能将相关租赁作为短期租赁豁免确认使用权资产和租赁负债。
2 、因此，本案例中的原租赁合同下不存在需在会计处理中纳入考虑的续租选择权，相应地，租赁期满前签署三年租约，新租约的租金基本反映了当初签订时在租金市场价格，且新租约的起租日与原租约的租赁期结束日可衔接的，应将其作为一项新的租赁进行会计处理，而不是原租赁的变更，即按照“初始确认的将第一份合同，摊销完毕后，依照 2022 年 1 月 1 日-2024年 12 月 31 日的现金流在 2022 年 1 月 1 日确认使用权资产和租赁负债”的方法处理。